臺灣臺中地方法院刑事判決　　　　　　　　　　　　九十一年度易字第一二五七號
　　公　訴　人　臺灣臺中地方法院檢察署檢察官
　　被　　　告　甲○○
右列被告因毒品危害防制條例案件，經檢察官聲請以簡易判決處刑（九十一年度毒偵
字第八九一號），本院台中簡易庭認為不宜以簡易判決處刑，簽移刑事庭改依通常程
序審理，及檢察官移送併辦（九十一年度毒偵字第一０五五號），本院判決如左：
    主  文
甲○○連續施用第二級毒品，累犯，處有期徒刑拾月。
    事  實
一、甲○○前曾於民國八十六年間因違反麻醉藥品管理條例案件，經本院判處有期徒
    刑六月，得易科罰金確定，於八十七年二月二十三日執行完畢；復於八十七年因
    二次施用毒品案件，各經觀察、勒戒後，均認無繼續施用毒品之傾向，由臺灣台
    中地方法院檢察署檢察官先於八十七年七月廿三日以八十七年度偵字第一四三九
    三號、後於八十七年九月四日以八十七年度偵字第一七九一二號，均不起訴處分
    確定。惟其又於八十七年九月五日起至同年十月一日止，連續施用第二級毒品安
    非他命多次，為本院於八十七年十二月二十四日以八十七年度易字第四九０九號
    判處有期徒刑七月（於八十八年一月二十三日確定），另裁定令入戒治處所施以
    強制戒治一年，至八十八年十月二十二日戒治期滿。乃其再於九十年一月中旬某
    日起至同年三月二十二日止，連續施用第二級毒品安非他命多次，而由本院於九
    十年六月二十一日以九十年度易字第一二０五號判處有期徒刑七月（九十年七月
    二十七日確定）；並裁定令入戒治處所施以強制戒治，後於九十年十一月三十日
    以九十年度毒聲字第五七七三號裁定停止戒治，所餘戒治期間付保護管束。詎甲
    ○○猶不知克制，又基於概括之犯意，於保護管束期間，即九十一年三月五日十
    時許往前推算約四日內之某時，在某處以不詳之方式，施用第二級毒品安非他命
    ；復於九十一年三月中旬某日，在不詳地點，將安非他命少許置於吸食器內，再
    以火燒烤吸食器之下方，待安非他命霧化成氣體後，以口、鼻吸入之方式施用。
    嗣因甲○○於九十一年三月五日十時許，至臺灣台中地方法院檢察署接受觀護人
    定期採尿檢驗，結果呈甲基安非他命陽性反應；復於同年三月二十日九時許再前
    往接受定期採尿檢驗，亦呈甲基安非他命陽性反應，始查悉上情。
二、案經臺灣台中地方法院檢察署檢察官自動檢偵查後，聲請以簡易判決處刑，本院
    台中簡易庭認為不宜以簡易判決處刑，簽移刑事庭改依通常程序審理，及該署檢
    察官移送併辦。
    理  由
一、訊據被告甲○○雖坦承有於前述付保護管束期間，即九十一年三月中旬，施用第
    二級毒品安非他命一次之犯行，惟矢口否認於同年月五日十時許往前推算約四日
    內之某時，也曾施用安非他命，辯稱該次驗尿結果不正確云云。經查：
    (一)被告於九十一年三月五日十時許，在臺灣台中地方法院檢察署接受定期採尿檢
      驗，經依初篩及確認之實驗方法檢驗後，結果呈甲基安非他命陽性反應，此有
      該署受保護管束人尿液檢體監管記錄表、詮昕科技股份有限公司之濫用藥物尿
      液檢驗報告各一紙附卷可稽（第八九一號偵查卷第十二、十三頁）。
    (二)而甲基安非他命經口服投與後約百分之七十於二十四小時內自尿中排出，約百
      分之九十於九十六小時內自尿中排出，由於目前國內尿液中甲基安非他命之檢
      驗僅為鑑定其是否呈陽性反應尚未定其含量，且甲基安非他命成分之檢出與其
      投與方式、投與量、個人體質、採尿時間與檢儀器之精密度等諸多因素有關，
      因此僅憑尿液中呈安非他命陽性反應，並無法確實推算吸食時間距採集時間之
      長短，惟依上述資料推斷，最長可能不會超過四日；此有行政院衛生署藥物食
      品檢驗局八十一年二月八日（八一）藥檢壹字第００一一五六號函影本一份在
      卷可憑。
    (三)被告之該次尿液檢驗既經初篩及確認之實驗方法，而確定呈現甲基安非他命陽
      性反應，復無其他證據資料顯示此項檢驗有何不實之處，再斟酌前開行政院衛
      生署藥物食品檢驗局之函釋意旨，則被告顯有於接受採尿時起往前推算約四日
      內之某時，在某處以不詳之方式，施用第二級毒品安非他命；而無從僅以其否
      認犯行及質疑檢驗報告之辯解，即可為其有利之判斷。
    (四)又被告曾於九十一年三月中旬某日，在不詳地點，將安非他命少許置於吸食器
      內，再以火燒烤吸食器之下方，待安非他命霧化成氣體後，以口、鼻吸入之方
      式施用等情節，不唯其於本院審理時自白坦承，並有臺灣台中地方法院檢察署
      受保護管束人尿液檢體監管記錄表、詮昕科技股份有限公司之濫用藥物尿液檢
      驗報告各一紙附卷（第一０五五號偵查卷第十四、十五頁）可資佐證，其自白
      顯與事實相符，得採為證據。
    (五)至前揭被告曾於八十七年因二次施用毒品案件，各送觀察、勒戒後，均認無繼
      續施用毒品之傾向，為臺灣台中地方法院檢察署檢察官先後二次不起訴處分；
      後因三犯連續施用第二級毒品安非他命，為本院於八十七年十二月二十四日以
      八十七年度易字第四九０九號判處有期徒刑七月確定，另裁定施以強制戒治部
      分，至八十八年十月二十二日戒治期滿；及其四犯連續施用第二級毒品安非他
      命，本院於九十年六月二十一日以九十年度易字第一二０五號判處有期徒刑七
      月確定，所裁定施以強制戒治部分，再於九十年十一月三十日以九十年度毒聲
      字第五七七三號裁定停止戒治，所餘戒治期間付保護管束等情節，則有上開刑
      事判決書、停止戒治之裁定及臺灣台中地方法院檢察署刑案資料查註紀錄表、
      臺灣高等法院被告全國前案紀錄表各一件附卷可悉。
    (六)綜合前述，本件事證明確，被告三犯以上毒品危害防制條例第十條之罪，前揭
      連續施用第二級毒品安非他命之犯行，足可認定。
二、核被告甲○○所為，係犯毒品危害防制條例第十條第二項之施用第二級毒品罪。
    其施用毒品安非他命前後之持有行為，應為施用之高度行為所吸收，不另論罪。
    又其先後二次犯行，時間緊接，所犯構成要件相同，顯係基於概括之犯意反覆為
    之，為連續犯，應以一罪論，並加重其刑。另其曾於八十六年間因違反麻醉藥品
    管理條例案件，經本院判處有期徒刑六月，得易科罰金確定，於八十七年二月二
    十三日執行完畢之事實，有臺灣台中地方法院檢察署刑案資料查註紀錄表、臺灣
    高等法院被告全國前案紀錄表各一份在卷可按，其於前案受有期徒刑之執行完畢
    後，五年以內再犯本件有期徒刑以上之罪，構成累犯，應依刑法第四十七條，遞
    加重其刑。爰審酌被告已有多次施用毒品之前科，屢經觀察、勒戒及強制戒治，
    仍無法促其心生警惕，戒除安非他命之毒癮，不宜寬貸，及其本件犯罪之動機、
    目的、手段、方法、所生危害、犯後態度等一切情節，量處如主文所示之刑。
三、末查九十一年度毒偵字第一０五五號移送併辦部分，雖未經起訴，因與本件所起
    訴者具有連續犯之裁判上一罪關係，亦為起訴效力所及，本院得併予審酌，附此
    敘明。
據上論斷，應依刑事訴訟法第四百五十二條、第二百九十九條第一項前段，毒品危害
防制條例第十條第二項、第二十條第三項前段，刑法第十一條前段、第五十六條、第
四十七條，判決如主文。
中      華      民      國      九十一      年    七    月      十      日
                                        法  官  莊  深  淵
右正本證明與原本無異。
如不服本判決，應於送達後十日內向本院提出上訴狀（須附繕本），上訴於台灣高等
法院台中分院。
                                        書記官
中      華      民      國      九十一      年    七    月      十      日
附錄論罪科刑法條
毒品危害防制條例第十條第二項：
施用第二級毒品者，處三年以下有期徒刑。
